Inventaris van het archief van De Bond van Nederlandse Militaire Oorlogs- en dienstslachtoffers (BNMO) en daarbij gedeponeerde archieven, (1933) 1945-2008 (2011)
Nationaal Archief, Den Haag
- BNMO-Vereniging, 1945-2008, 01
  - Stukken over bijzondere onderwerpen, 01.B
    - Organisatie, 01.B.1
      - Financien, 01.B.1.08
        - Jaarrekeningen, 01.B.1.08.5
          - Jaarrekening., 2000; 975
          - Jaarrekening., 2001; 976
          - Jaarrekening., 2002; 977
          - Jaarrekening., 2003; 978
          - Jaarrekening., 2004; 979
          - Jaarrekening., 2005; 980
          - Accountantsrapporten uitgebracht aan het Bestuur van de Bond voor Nederlandse Militaire Oorlogsslachtoffers (BNMO) betreffende de jaarcijfers 1954-1956., 1955-1957; 981
          - Accountantsrapporten uitgebracht aan het Bestuur van de Bond voor Nederlandse Militaire Oorlogsslachtoffers (BNMO) betreffende de jaarcijfers 1957-1960., 1958-1961; 982
          - Accountantsrapporten uitgebracht aan het Bestuur van de Bond voor Nederlandse Militaire Oorlogsslachtoffers (BNMO) betreffende de jaarcijfers 1961-1965., 1962-1966; 983
          - Accountantsrapporten uitgebracht aan het Bestuur van de Bond voor Nederlandse Militaire Oorlogsslachtoffers (BNMO) betreffende de jaarcijfers 1966-1970., 1967-1971; 984
          - Accountantsrapporten uitgebracht aan het Bestuur van de Bond voor Nederlandse Militaire Oorlogsslachtoffers (BNMO) betreffende de jaarcijfers 1971-1975., 1972-1976; 985
          - Accountantsrapporten uitgebracht aan het Bestuur van de Bond voor Nederlandse Militaire Oorlogsslachtoffers (BNMO) betreffende de jaarcijfers 1976-1980., 1977-1981; 986
          - Accountantsrapporten uitgebracht aan het Bestuur van de Bond voor Nederlandse Militaire Oorlogsslachtoffers (BNMO) betreffende de jaarcijfers 1981-1983., 1982-1984; 987
          - Accountantsrapporten uitgebracht aan het Bestuur van de Bond voor Nederlandse Militaire Oorlogsslachtoffers (BNMO) betreffende de jaarcijfers 1985., 1986; 988
          - Accountantsrapporten uitgebracht aan het Bestuur van de Bond voor Nederlandse Militaire Oorlogsslachtoffers (BNMO) betreffende de jaarcijfers 1989-1992., 1990-1993; 989
          - Accountantsrapporten uitgebracht aan het Bestuur van de Bond voor Nederlandse Militaire Oorlogsslachtoffers (BNMO) betreffende de jaarcijfers 1993-1995., 1994-1996; 990
          - Accountantsrapporten uitgebracht aan het Bestuur van de Bond voor Nederlandse Militaire Oorlogsslachtoffers (BNMO) betreffende de jaarcijfers 1996-1998., 1997-1999; 991
        - Fondsenwerving, 01.B.1.08.6
          - Accountantsrapporten uitgebracht aan het Bestuur van de Stichting voor Sociale en Culturele Bijstand aan Militaire Oorlogsslachtoffers en/of hun nagelaten betrekkingen (BNMO-fonds) betreffende de rekening en verantwoording van de financiële Actie 'Appèl 1-5'., 1958-1963; 992
          - Accountantsrapporten uitgebracht aan het Bestuur van de Bond van Nederlandse Militaire Oorlogsslachtoffers betreffende de Financiële actie 'Nationale Voorjaarsloterij 1968'., 993
          - Accountantsrapporten uitgebracht aan onder andere het Bestuur van de Bond van Nederlandse Militaire Oorlogsslachtoffers betreffende de Financiële actie 'SUS-16' en 'SUS-17'., 1969-1971; 994
          - Jaarverslag van de Stichting Uitvoeringsorgaan Financiële acties (SUFA) over de jaren 1981-1982, 1984-1986., 1982-1987; 995
            De Stichting Fondsenwerving Militaire Oorlogsslachtoffers en aanverwante doeleinden ontvangt geld van de Stichting Algemene Loterij Nederland.
          - Rapport betreffende het continue onderzoek van de GiroLoterij / BankLoterij over de periode juli 1993 - december 1994., 1995; 996
          - Stukken betreffende de Marktwerking Deregulering Wetgevingskwaliteit in relatie met de Wet op de Kansspelen met betrekking tot de goede doelen loterijen., 2003; 997
          - Stukken betreffende vernieuwingen van het financiële beleid van de Stichting Algemene Loterij Nederland (ALN)., 2003-2008; 998
        - Beleggingen, 01.B.1.08.7
          - Overzicht van de effectenportefeuille van de BNMO op 11 februari 1977., 999
        - Schenkingen, erfenissen en legaten, 01.B.1.08.8
          - Notariële akten en correspondentie inzake erfenissen en legaten ten gunste van de BNMO., 1989; 1000
          - Notariële akten en correspondentie inzake erfenissen en legaten ten gunste van de BNMO., 1992-1993; 1001
          - Notariële akten en correspondentie inzake erfenissen en legaten ten gunste van de BNMO., 1995-1998; 1002
          - Notariële akten en correspondentie inzake erfenissen en legaten ten gunste van de BNMO., 1999-2005; 1003
      - Representatief optreden, voorlichting en public relations, 01.B.1.09
        - Redactie 'De Kareoler', 01.B.1.09.1
          - Ingekomen en uitgaande correspondentie van het Bondsbureau met organisaties die blindenbelangen behartigen, zoals de Nederlandse Blindenbibliotheek en de Vereniging Het Nederlandse Blindenwezen met betrekking tot de gesproken Kareoler op geluidsbanden en de verstrekking van bandrecorders., 1949-1969; 1004
          - Ingekomen brief van het Hoofdbestuur van de BNMO met betrekking tot het beschikbaar stellen aan de Oorlogsgravenstichting van overdrukken van het artikel 'De tocht naar de Birma-road' uit de Kareoler van mei 1962., 1005
            Met een overdruk van dit artikel.
          - Ingekomen en uitgaande correspondentie van de redactiecommissie van De Kareoler., 1979-1980; 1006
          - Jaarverslag redactie-commissie., 1979; 1007
          - Adviesnota van de Werkgroep Offertes Kareoler inzake het drukken van de Kareoler., 1991; 1008
        - Public relations, 01.B.1.09.2
          - Teksten van het BNMO-lied en het BNMO-Nazorg-lied., z.d; 1009
          - Stukken betreffende de instelling en beginperiode van de Pers- en Propaganda Commissie door het Hoofdbestuur., 1951-1954; 1010
          - Ingekomen en minuten van uitgaande stukken met betrekking tot BNMO-advertenties in het maandblad 'De Rode Kruis Koerier' en advertenties, die de BNMO voor het Rode Kruis plaatst in het blad van de WVF 'Liaison'., 1961; 1011
          - Stuk betreffende een voorstel tot een P.R.-plan., [1984-1985]; 1012
          - Besprekingsverslagen van de pr-werkgroep, met bijlagen., 1989; 1013
          - Besprekingsverslagen van de pr-werkgroep, met bijlagen., 1990; 1014
          - Besprekingsverslagen van de pr-werkgroep, met bijlagen., 1991; 1015
          - Besprekingsverslagen van de pr-werkgroep, met bijlagen., 1992; 1016
          - Besprekingsverslagen van de pr-werkgroep, met bijlagen., 1993-1995; 1017
          - Brochure 'Wat kan de BNMO voor u betekenen?' met 6 verschillende leaflets., 1990; 1018
          - Persbericht met betrekking tot de opening van een expositie over de BNMO in attractiepark Duinrell te Wassenaar, geopend door dhr. J.M.A.H. Luns, 16 mei 1991., 1019
          - Brochure inzake doelstelling, historie en structuur van de BNMO., 1992; 1020
          - Voorlichtingsbrochure voor nieuwe bestuursleden over de 'Structuur + organisatie van de BNMO juni 1992'., 1021
          - Stukken van het Dagelijks Bestuur van het Bondsbureau betreffende de thema- en studiedagen georganiseerd door de besturen van de Stichtingen BNMO-Centrum en BNMO-Woonoord., 1992-1996; 1022
          - Ingekomen en minuten van uitgaande stukken over mediaproducties., 1997-1998; 1023
          - Stukken betreffende de commissie communicatie/PR, project 'Partners bij nawerking van oorlogsgeweld'., 1998; 1024
          - Notitie inzake het profiel van de BNMO (Engelstalig)., 2000; 1025
          - Stukken betreffende de opzet van een website (CAP-online)., 2001-2003; 1026
          - Advies met betrekking tot communicatie en public relations van de HVR-group voor het Hoofdbestuur., 2006-2007; 1027
        - Overige activiteiten, 01.B.1.09.3
          - Ingekomen brieven en telegrammen, en kopieën van uitgaande stukken van het Hoofdbestuur van en naar het Koninklijk Huis inzake gelukwensen, uitnodigingen voor vergaderingen en officiële bijeenkomsten., 1948-1973; 1028
          - Stukken met betrekking tot artikelen geschreven door dhr. Van Lanschot., 1969; 1029
            Met een exemplaar van het familieblad 'Van vrouw tot vrouw' november/december 1969.
          - Stukken betreffende de activiteiten van de Commissie Buitenlands Kontakt met betrekking tot het bezoek van een Russische delegatie., 1976-1977; 1030
            Later ontstaat er ophef over bepaalde aspecten van dit bezoek en het bezoek van een BNMO-lid aan Rusland, wat terug te vinden is in de notulen van de Bestuursvergaderingen.
          - Stukken betreffende het t.v.-programma 'De heren worden bedankt..' uit de serie 'De onderste steen' en de gespreksgroep voor Indiëganger, die hieruit voortgekomen is., 1985; 1031
          - Rapport van de jury met betrekking tot de BNMO-wedstrijd 'Zorg voor oorlogs- en/of dienstslachtoffers' met prijsuitreiking door Baron Van Voorst tot Voorst, 30 mei 1991., 1032
          - Stukken met betrekking tot de uitreiking van een Gratitude-bord aan veteranenorganisaties van de landen, die mee hebben gewerkt aan de bevrijding van Nederland en Nederlands Indië., 1995; 1033
            Uitreiking geschiedt bij de BNMO door het Comité 'Gratidude', een samenwerkingsverband tussen de Stichting Fondsenwerving Oorlogsslachtoffers (SFMO), Het Nationaal Comité 4 en 5 mei en Het Comité 'Thank You Liberators'.
      - Lustrum en lustrumvieringen, 01.B.1.10
        - Lustrum en lustrumvieringen landelijk, 01.B.1.10.1
          - Stuk betreffende de viering van het 5-jarig bestaan op 9 september 1950., 1034
          - Gedenkboek van het 10-jarig bestaan van de BNMO., 1955; 1035
          - Gedenkboek van het 15-jarig bestaan van de BNMO., 1960; 1036
          - Stukken betreffende de viering van het lustrum in 1965., 1963-1965; 1037
          - Lustrumboekje betreffende de viering van het 20-jarig bestaan op 8 mei 1965., 1038
          - Stukken betreffende de viering van het 25-jarig bestaan op 2 mei 1970, met foto's., 1969-1970; 1039
          - Lijsten van besluiten van de lustrumcommissie (Luco) ter voorbereiding op de viering van het lustrum op 10 mei 1975 van het 30-jarig bestaan van de BNMO, met bijlagen., 1973-1975; 1040
          - Ingekomen en uitgaande correspondentie met betrekking tot de viering van het lustrum in 1975., 1974-1975; 1041
          - Jubileumuitgave van de Kareoler betreffende de viering van het 30-jarig bestaan op 10 mei 1975., 1042
          - Stukken betreffende de viering van het lustrum van 10 mei 1975 gedurende de periode 9-12 mei 1975., 1043
            Met tijdschriften 'Kareoler' van november 1974 en juni 1975.
          - Stukken betreffende de nabeschouwing van de viering van het lustrum van het 30-jarig bestaan op 10 mei 1975., 1975-1976; 1044
          - Stukken betreffende de voorbereidingen van de lustrumcommissie (Luco) van de viering van het lustrum op 17 mei 1980 oftewel het 35-jarig bestaan., 1979-1980; 1045
          - Stukken betreffende de viering van het lustrum op 17 mei 1980., 1979-1980; 1046
          - Jubileumboekje betreffende de viering van het 35-jarig bestaan op 17 mei 1980., 1047
          - Verslagen van de vergaderingen van de lustrumcommissie., 1982-1985; 1048
          - Stukken van de lustrumcommissie (Luco) betreffende de voorbereiding en viering van het lustrum op 18 mei 1985 van het 40-jarig bestaan van de BNMO., 1049
          - Ingekomen en uitgaande correspondentie van de lustrumcommissie (Luco) met betrekking tot het 8e lustrum op 18 mei 1985 van het 40-jarig bestaan van de BNMO., 1985-1986; 1050
          - Stukken betreffende de viering van het lustrum in 1985., 1982-1984; 1051
          - Stukken betreffende de viering van het 40-jarig bestaan op 18 mei 1985., 1984-1985; 1052
          - Stukken van het Hoofdbestuur betreffende de kranslegging op de Erebegraafplaats Grebbeberg te Rhenen ter ere van het 40-jarig bestaan van de BNMO met als gast het college van Burgemeester & Wethouders van Rhenen., 1985; 1053
          - Jubileumkareoler betreffende de viering van het 40-jarig bestaan op 18 mei 1985., 1054
          - Stukken betreffende de viering van het 45-jarig bestaan in 1990., 1055
          - Stukken betreffende de viering van het 50-jarig bestaan op 28 oktober 1995., 1994-1995; 1056
          - Jubileumboekje betreffende de viering van het 50-jarig bestaan op 20 mei 1995., 1057
          - Stuk betreffende het pr-plan 1995 voor het jublieumfeest ter ere van het 50-jarig bestaan van de BNMO, 21 november 1994., 1058
          - Klachten van de afdeling Zeeland van de BNMO met betrekking tot de begeleiding van vaandeldragers bij de 11e lustrumviering., 2000; 1059
          - Stukken betreffende de viering van het lustrum op 7 oktober 2000, met fotonegatieven., 1999-2000; 1060
          - Stukken betreffende het jubileumcongres ter ere van het 60-jarig bestaan van de BNMO op 4 november 2005., 1061
          - Stukken betreffende de viering van het 60-jarig bestaan op 5 november 2005., 2004-2005; 1062
        - Lustrumvieringen afdeling Zeeland, 01.B.1.10.2
          - Stukken betreffende de viering van het 40-jarig bestaan van de afdeling Zeeland., 1984-1985; 1063
          - Stukken betreffende de viering van het 45-jarig bestaan van de afdeling Zeeland., 1990; 1064
          - Stukken betreffende de viering van het 50-jarig bestaan van de afdeling Zeeland., 1994; 1065
      - Bondsonderscheidingen, 01.B.1.11
        - Afschrift van de verklaring afgelegd door een deelnemer van de 'Groep Peggy' in de vergadering van de Commissie Militaire Onderscheidingen van 2 november 1948., 1066
        - Register van uitgereikte Zilveren Bondskruizen., 1949-1985; 1067
        - Reglement voor de Bondsonderscheidingen., 1952; 1068
        - Correspondentie met betrekking tot de Bondsonderscheidingen., 1964; 1069
          Niet raadpleegbaar vanwege slechte materiële staat.
        - Stukken betreffende de onderscheidingen van de BNMO, waaronder 'erevoorzitter','ereleden', 'Bondskruis', in goud, zilver of brons en de 'legpenning' in goud, zilver of brons., 1980-1987; 1070
        - Stukken betreffende de uitgereikte Zilveren Bondskruizen., 1982-1987; 1071
        - Inekomen en uitgegane correspondentie inzake de instelling van een onderscheiding, vergelijkbaar met de Amerikaanse Purple Heart-onderscheiding., 1986; 1072
        - Stukken betreffende het functioneren van de Kleine Commissie Onderscheidingen., 1986-1998; 1073
        - Stukken betreffende de Bondsonderscheidingen voor bijzondere verdiensten en langdurige trouwe dienst., 1992; 1074
          Met voorbeeld van de medaille en een zinken afdruk van de 'BNMO-leeuw'.
        - Agenda's en notulen van de vergaderingen van de Statuten en Onderscheidingscommissie, met bijlagen., 1998-2001; 1075
          De bijlagen bevatten aanvragen voor toekenning onderscheidingen aan diverse personen en concepten van statuten van de BNMO.
        - Stukken betreffende de vaststelling van vernieuwde criteria inzake het lidmaatschap van verdiensten., 2001; 1076
        - Correspondentie met betrekking tot Bondsonderscheidingen voor bijzondere verdiensten., 2002-2003; 1077
        - Correspondentie met betrekking tot Bondsonderscheidingen voor bijzondere verdiensten., 2004; 1078
        - Correspondentie met betrekking tot Bondsonderscheidingen voor bijzondere verdiensten., 2005; 1079
        - Correspondentie met betrekking tot Bondsonderscheidingen voor bijzondere verdiensten., 2006; 1080
      - Uitreiking Audrey Hepburn-trofee, 01.B.1.12
        De wisseltrofee wordt elk jaar uitgereikt door de BNMO aan personen die zich binnen de Nederlandse Invaliden Sportbond (NIS) op een verdienstelijke manier hebben ingezet voor de gehandicaptendsport in Nederland. De BNMO heeft de trofee in 1966 in het leven geroepen. In het jaar 1991 heeft geen uitreiking plaatsgevonden vanwege het overlijden van Audrey Hepburn.
        - Plaquette met namen van uitgereikte trofeën van 1968 tot en met 1994., z.d; 1081
          Betreft een metalen plaquette welke in de omslag zit.
        - Stukken betreffende achtergrondinformatie rondom de totstandkoming van de trofee., z.d; 1082
          Met foto's.
        - Stukken betreffende de uitreiking aan Harm Wiegman voor de activiteiten in het jaar 1989., 1990; 1083
        - Stukken betreffende de 25e uitreiking aan Dick van Rijn voor de activiteiten in het jaar 1990., 1991; 1084
        - Stukken betreffende de uitreiking aan het C.P. Voetbal-team voor de activiteiten in het jaar 1992., 1993; 1085
        - Stukken betreffende de uitreiking aan Rob Verheuvel voor de activiteiten in het jaar 1993., 1994; 1086
        - Stukken betreffende de uitreiking aan Manfred Koog voor de activiteiten in het jaar 1994., 1995; 1087
        - Stukken betreffende de uitreiking aan Bisschoff van Heemskerck voor de activiteiten in het jaar 1995., 1996; 1088
        - Stukken betreffende de uitreiking aan Jappie Walstra voor de activiteiten in het jaar 1996., 1997; 1089
        - Stukken betreffende de uitreiking aan Erica Terpstra voor de activiteiten in het jaar 1997., 1998; 1090
        - Stukken betreffende de uitreiking aan Chantal Vandierendonck voor de activiteiten in het jaar 1998., 1999; 1091
        - Stukken betreffende de uitreiking aan Peter van der Spek voor de activiteiten in het jaar 1999., 2000; 1092
        - Stukken betreffende de uitreiking aan Gert Jan van der Linden voor de activiteiten in het jaar 2000., 2001; 1093
          Bevat een cd.
        - Stukken betreffende de uitreiking aan Margo Vliegenthart voor de activiteiten in het jaar 2001., 2002-2003; 1094
        - Stukken betreffende de uitreiking aan Guus Zoutendijk voor de activiteiten in het jaar 2002., 2003; 1095
        - Stukken betreffende de uitreiking aan Marjorie van de Bunt voor de activiteiten in het jaar 2003., 2004; 1096
        - Stukken betreffende de uitreiking aan Jan Mulder voor de activiteiten in het jaar 2004., 2005; 1097
        - Stukken betreffende de uitreiking aan Gene Savelkoul voor de activiteiten in het jaar 2005., 2006; 1098
        - Stukken betreffende de uitreiking aan Koen Jansens voor de activiteiten in het jaar 2006., 2007; 1099
      - Ledenadministratie, 01.B.1.13
        Van de dossiers van uit de ledenadministratie is een steekproef genomen en deze dossiers zijn in een afzonderlijke archieftoegang opgenomen.
        - Overzichten van de cijfers van het aantal leden, ledenmutaties en het invaliditeitspercentage van leden., 1994-1995; 1100
          Zonder persoonlijke gegevens.
        - Beleidsvoorstel Lidmaatschapscriteria BNMO., 2002; 1101
        - Eindrapportage projectgroep ledenwerving., 2002; 1102
    - Personeel, 01.B.2
      - Algemeen, 01.B.2.1
        - Stukken betreffende het conflict tussen de heer Houben en de heer Van Ommen Kloeke inzake gedane uitlatingen door de heer Van Ommen Kloeke tegenover de directeur van het Bondsbureau, de heer de Mooij omtrent het functioneren van de heer Houben., 1977; 1103
        - Intentieverklaring van de Centrales van Overheidspersoneel en de besturen van de BNMO en het BNMO-Centrum inzake de communicatie betreffende arbeidsvoorwaarden, rechtspositionele aangelegenheden en nazorg., 1104
          199.
        - Klachtenreglement., 1105
          200.
        - Reglement Ongewenst gedrag op het werk., 1106
      - Vrijwilligers, 01.B.2.2
        - Correspondentie inzake de aanstelling en het functioneren van gastvrouwen., 1982-1988; 1107
        - Handboek voor de gastvrouw., 1994; 1108
        - Stuk betreffende de regeling voor de financiële ondersteuning van vrijwilligerswerk voor Veteranenorganisaties., 2003; 1109
      - Medezeggenschap en ondernemingsraad, 01.B.2.3
        - Agenda's en notulen van de Ondernemingsraad-overlegvergaderingen, met bijlagen., 2002 juni-2003 maart; 1110
        - Agenda's en notulen van de vergaderingen van de ondernemingsraad en het Ondernemingsraad overleg, met bijlagen., 2004 januari-april; 1111
        - Agenda's en notulen van de vergaderingen van de ondernemingsraad en het Ondernemingsraad overleg, met bijlagen., 2004 mei-november; 1112
        - Agenda's en notulen van de vergaderingen van de ondernemingsraad en het Ondernemingsraad overleg, met bijlagen., 2005 januari-oktober; 1113
        - Agenda's en verslagen van de vergaderingen van de ondernemingsraad van het BNMO-Centrum., 2004-2005; 1114
        - Agenda met bijlagen van het gezamenlijk overleg van de ondernemingsraden binnen de BNMO., 2005; 1115
        - Agenda's en verslagenmet bijlagen van overlegvergaderingen van de ondernemingsraad BNMO-bondsbureau., 2005; 1116
        - Agenda's en verslagen van het Overkoepelend Overleg Orgaan BNMO., 2005; 1117
        - Ingekomen stukken van de ondernemingsraad van het BNMO Bondsbureau., 2004; 1118
        - Ingekomen stukken van de ondernemingsraad van het BNMO Bondsbureau., 2005; 1119
        - Uitgaande stukken van de ondernemingsraad van het BNMO Bondsbureau., 2004; 1120
        - Uitgaande stukken van de ondernemingsraad van het BNMO Bondsbureau., 2005; 1121
        - Ingekomen en minuten van uitgaande stukken van de ondernemingsraad van het BNMO-Centrum., 2004-2005; 1122
        - Ingekomen en uitgaande post van de WOR-bestuurder inzake de ondernemingsraad., 2004; 1123
        - Uitgegane stukken van het Overkoepelend Overleg Orgaan BNMO., 2005; 1124
        - Verslagen van het medezeggenschapsoverleg BNMO., 2004 augustus-2005 a; 1125; looptijd 2004 augustus-2005 augustus
        - Stukken betreffende de ondernemingsraad ontvangen of verstuurd aan W.P. Kramer, directeur BNMO., 2001-2003; 1126
        - Reglement van de ondernemingsraad van de BNMO., 2004; 1127
        - Stukken betreffende de vaststelling van de bevoegdheid van de Personeelsvertegenwoordiging van BNMO-Woonoord, tijdens het integratieproces van de BNMO-organisaties., 2004; 1128
        - Verslagen met bijlagen van vergaderingen van de Personeelsvertegenwoordiging en de Ondernemingsraad van BNMO-Woonoord., 2005; 1129
        - Informatiebulletin van de Ondernemingsraad, nummer 4-24., 2001-2004; 1130
        - Adviesaanvragen inzake het fusiebesluit aan de ondernemingsraden van het BNMO-Centrum en het BNMO-Bondsbureau, het Overkoepelend Orgaan BNMO en de Personeelsvertegenwoordiging van het BNMO-Woonoord., 2005; 1131
        - Communiqué's van de ondernemingsraden ten behoeve van het personeel, inzake de integratie van de drie organisaties binnen de BNMO., 2005; 1132
        - Communiqué 'Een luisterend oor' van het Overkoepelend Overleg Orgaan BNMO, nummer 1-17., 2005-2006; 1133
      - Pensioenen personeel BNMO, 01.B.2.4
        - Overeenkomst voor vrijwillige aansluiting, voor het personeel in dienst bij de BNMO, bij het Pensioenfonds voor de Gezondheid, Geestelijke en Maatschappelijke Belangen (PGGM)., 1979; 1134
        - Stukken betreffende de aansluiting van de BNMO bij het pensioenfonds PGGM., 1983; 1135
        - Overeenkomst voor collectieve aansluiting bij het Pensioenfonds voor de Gezondheid, Geestelijke en Maatschappelijke Belangen., 1988; 1136
        - Overeenkomst tot collectief lidmaatschap van de Algemene Militaire Pensioenbond (AMP)., 1989; 1137
        - Stukken betreffende het aangaan van een overeenkomst tussen de BNMO en de Algemene Militaire Pensioenbond (AMP) ter behartiging van hun gezamenlijke doelstellingen., 1989-1991; 1138
        - Algemene Federatie Militair Personeel (A.F.M.P.), 01.B.2.4.1
          - Overeenkomst inzake een collectief lidmaatschap van de BNMOvan de AFMP., 1991; 1139
          - Agenda's en notulen van het Bestuur, met bijlagen., 1991-1993; 1140
          - Correspondentie van de BNMO met de AFMP., 1994; 1141
          - Correspondentie van de BNMO met de AFMP., 1995; 1142
          - Correspondentie van de BNMO met de AFMP., 1996-1998; 1143
    - Taakuitvoering, 01.B.3
      - Belangenbehartiging, 01.B.3.1